【裁判字號】    90,婚,933
【裁判日期】    901019
【裁判案由】    離婚
【裁判全文】
臺灣板橋地方法院民事判決  九十年度婚字第九三三號
    原      告    乙○○
    複 代理 人    甲○
    被      告    丙○○
右當事人間離婚事件，本院判決如左：
    主      文
准原告與被告離婚。
訴訟費用由被告負擔。
    事      實
甲、原告方面：
  一、聲明：如主文所示。
  二、陳述：兩造於民國六十八年結婚，並育有有一子二女。結婚迄今二十餘年，被
      告進出監獄多次，約有三分之一之時間在獄中度過，其所犯違反麻藥、槍砲條
      例、傷害、妨害自由、毀損等危害社會秩序之罪名，尤以八十九年十一月十四
      日所判決違反槍砲管制條例一案，亦係刑事嚴加查緝，為國人所不齒而嚴重違
      反社會治安之不名譽之罪，且由於被告一心在外，又無正當工作，家庭生活重
      擔全落在原告身上。直至八十九年間，被告變本加厲，以暴力相加，原告向嘉
      義地方法院聲請保護令，禁止被告對原告實施身體或精神上之不法侵害。然被
      告仍不知悔改，於寄給原告信中，對原告所從事之工作為羞辱及恐嚇原告，實
      令原告無法忍受，為此提起本件訴訟。
  三、證據：提出戶籍謄本、臺灣嘉義地方法院民事通常保護令各一件，信件三件為
      證。
乙、被告方面：
  一、聲明：同意原告之聲明。
  二、陳述：原告常常離家出走，伊為維持家庭和諧所以沒有提出抗告，而伊亦非每
      日都不在家，家裡房子的貸款及小孩的生活費、學費都是伊在負擔。
  三、證據：提出員工職務證明書、受（處）理查尋人口案件登記表及信件各一份為
      證。
丙、本院依職權調丙○○臺灣高等法院被告全國前案紀錄表。
    理      由
甲、程序事項：
  一、原告先以民法第一千零五十二條第二項訴請離婚，起訴狀送達後，原告復主張
      有民法第一千零五十二條第一項第十款之事由，依選擇訴之合併訴請離婚，應
      認係訴之追加，被告對於訴之追加並無異議，而為本案之言詞辯論，依民事訴
      訟法第二百五十五條第二項規定，視為同意追加。又依民事訴訟法第五百七十
      二條第一項之規定，其訴之追加亦為法之所許。
  二、按關於認諾效力之規定，於婚姻事件不適用之。民事訴訟法第五百七十四條第
      一項定有明文。是本件原告起訴請求離婚，被告雖同意原告之請求，惟於本件
      婚姻事件無認諾效力規定之適用，合先敘明。
乙、實體事項：
  一、原告主張兩造於六十八年結婚，並育有有一子二女，且被告婚後進出監獄多次
      ，約有三分之一之時間在獄中度過，並八十九年十一月十四日判決違反槍砲彈
      藥刀械管制條例一案之事實，為被告所是認，此有原告所提出之戶籍謄本存卷
      足稽，復經本院依職權調閱丙○○臺灣高等法院被告全國前案紀錄表核閱屬實
      ，自堪信為真正。
  二、按夫妻之一方因犯不名譽之罪被處徒刑者，他方得向法院請求離婚。民法第一
      千零五十二條第一項第十款定有明文。次按民法第一千零五十二條第十款所謂
      不名譽之罪，係指依社會上一般正常觀念，皆認不名譽之犯罪，亦即依犯罪之
      情節，顯受社會之正常觀念排斥而無法容許而言。本院依職權調閱丙○○臺灣
      高等法院被告全國前案紀錄表，被告因違反槍砲彈藥刀械管制條例一案，經臺
      灣高等法院八十九年上訴字第三二七四號判決有期徒刑八月，並於八十九年十
      二月二十一日判決確定。被告無故攜帶刀械而違反槍砲彈藥刀械管制條例，嚴
      重影響社會治安，依社會一般價值觀念，顯係屬不名譽之罪，已破壞兩造婚姻
      生活，自無法期待回復與婚姻本質相容之共同生活。續查原告提起本件離婚之
      訴亦未逾民法第一千零五十四條所規定之除斥期間，是被告犯不名譽之罪被處
      徒刑甚為明確，揆諸首揭規定，原告依據民法第一千零五十二條第一項第十款
      之規定訴請離婚，為有理由，應予准許，爰判決如主文第一項所示。
  三、本件為判決基礎之事實已臻明顯，兩造其餘陳述及攻擊防禦方法，經審酌均與
      本件判決結果無涉，不另逐一論究；又原告依民法第一千零五十二條第二項「
      有前項以外之重大事由，難以維持婚姻」之規定請求離婚一節，因被告已符合
      同條第一項第十款之規定，因原告依選擇訴之合併訴請離婚，本院自不再就原
      告此部分之主張加予審究，併此敘明。
丙、結論：本件原告之訴為有理由，依民事訴訟法第七十八條，判決如主文。
中      華      民      國      九十      年      十      月    十九    日
                                  臺灣板橋地方法院家事法庭
~B法      官  張紫能
右正本證明與原本無異
如對本判決上訴，須於判決送達後二十日之不變期間內，向本院提出上訴狀。
中      華      民      國      九十      年      十      月    十九    日
~B法院書記官  黃美雲


司法院資訊處製作；財團法人民間司法改革基金會備份。
